Inventaris van het archief van de Afdeling Politie van het Ministerie van Justitie, 1924-1994
Nationaal Archief, Den Haag
- Verslagen van de conferenties van Interpol, met bijlagen1957 - 1969
  - Verslagen van de conferentie gehouden te Rome, met bijlagen, 1954; 430-432; 3 omslagen
    - Verslagen van plenaire vergaderingen, met bijlagen 1954, 430
    - Verslagen van de vergaderingen van de (sub)commissies, met bijlagen 1954, 431
    - Het voorbreiden en presenteren van Nederlandse standpunten op de vergaderingen van Interpol, met bijlagen 1954, 432
  - Verslagen van de conferentie gehouden te Istanbul, met bijlagen, 1955; 433-435; 3 omslagen
    - Verslagen van plenaire vergaderingen, met bijlagen 1955, 433
    - Verslagen van de vergaderingen van de (sub)commissies, met bijlagen 1955, 434
    - Het voorbreiden en presenteren van Nederlandse standpunten op de vergaderingen van Interpol, met bijlagen 1955, 435
  - Verslagen van de conferentie gehouden te Lissabon, met bijlagen, 1957; 436-437; 2 pakken
    - Verslagen van de plenaire vergaderingen, met bijlagen 1957, 436
    - Verslagen van de vergaderingen van de (sub)commissies, met bijlagen 1957, 437
  - Verslagen van de conferentie gehouden te Londen, met bijlagen, 1958; 438-440; 3 omslagen
    - Verslagen van de plenaire vergaderingen, met bijlagen 1958, 438
    - Verslagen van de vergaderingen van de (sub)commissies, met bijlagen 1958, 439
    - Het voorbreiden en presenteren van Nederlandse standpunten op de vergaderingen van Interpol, met bijlagen 1958, 440
  - Verslagen van de conferentie gehouden te Parijs, met bijlagen, 1959; 441-442; 1 omslag en 1 pak
    - Verslagen van de plenaire vergaderingen, met bijlagen 1959, 441; 1 pak
    - Verslagen van de vergaderingen van de (sub)commissies, met bijlagen 1959, 442; 1 omslag
  - Verslagen van de conferentie gehouden te Madrid, met bijlagen, 1962; 443-445; 3 omslagen
    - Verslagen van plenaire vergaderingen, met resoluties 1962, 443
    - Verslagen van de vergaderingen van de (sub)commissies, met bijlagen 1962, 444
    - Het voorbreiden en presenteren van Nederlandse standpunten op de vergaderingen van Interpol, met bijlagen 1962, 445
  - Verslagen van de conferentie gehouden te Caracas, met bijlagen, 1964; 446-447; 2 omslagen
    - Verslagen van plenaire vergaderingen, met bijlagen 1964, 446
    - Verslagen van de vergaderingen van de (sub)commissies, met bijlagen 1964, 447
  - Verslagen van de conferentie gehouden te Rio de Janeiro, met bijlagen, 1965; 448-449; 2 omslagen
    - Verslagen van plenaire vergaderingen, met resoluties 1965, 448
    - Verslagen van de vergaderingen van de (sub)commissies, met bijlagen 1965, 449
  - Verslagen van de conferentie gehouden te Bern, met bijlagen, 1966; 450-451; 2 omslagen
    - Verslagen van plenaire vergaderingen, met bijlagen 1966, 450
    - Verslagen van de vergaderingen van de (sub)commissies, met bijlagen 1966, 451
  - Verslagen van de conferentie gehouden te Teheran, met bijlagen, 1968; 452-454; 3 omslagen
    - Verslagen van de plenaire vergaderingen, met bijlagen 1968, 452
    - Verslagen van de vergaderingen van de (sub)commissies, met bijlagen 1968, 453
    - Het voorbreiden en presenteren van Nederlandse standpunten op de vergaderingen van Interpol, met bijlagen 1968, 454; 1 omslag
  - Verslagen van de conferentie gehouden te Mexico, met bijlagen, 1969; 455-457; 3 omslagen
    - Verslagen van de plenaire vergaderingen, met bijlagen 1969, 455
    - Verslagen van de vergaderingen van de (sub)commissies, met bijlagen 1969, 456
    - Het voorbreiden en presenteren van Nederlandse standpunten op de vergaderingen van Interpol, met bijlagen 1969, 457
  - Verslagen van de conferentie gehouden te Brussel, met bijlagen, 1970; 458-460; 3 omslagen
    - Verslagen van plenaire vergaderingen, met resoluties 1970, 458
    - Verslagen van de vergaderingen van de (sub)commissies, met bijlagen 1970, 459
    - Het voorbreiden en presenteren van Nederlandse standpunten op de vergaderingen van Interpol, met bijlagen 1970, 460
  - Verslagen van de conferentie gehouden te Ottawa, met bijlagen, 1971; 461-462; 1 omslag en 1 pak
    - Verslagen van plenaire vergaderingen, met bijlagen 1971, 461; 1 pak
    - Verslagen van de vergaderingen van de (sub)commissies, met bijlagen 1971, 462; 1 omslag
- Verzameldossiers Internationale Politionele Aangelegenheden1946 - 1963
  - Verzameldossiers ingekomen en gevormd door de Nederlandse delegaties inzake internationale politionele aangelegenheden, 1946 - 1963; 463-466; 3 omslagen en 1 pak
    - Map 1 - 10 inzake behandeling verdachten, identificatie vuurwarpens en goudsmokkel, met bijlagen.1949 - 1962, 463
    - Map 11 - 16 inzake internationale opsporing, luchtvaartpolitie enpaspoorten, met bijlagen.1946 - 1962, 464
    - Map 21 - 30 inzake technische middelen van de politie, telexverbindingen en valse munterij, met bijlagen.1946 - 1963, 465; 1 pak
    - Map 32 - 43 inzake vingerafdrukken, wegversperringen en kinderpolitie, met bijlagen.1946 - 1962, 466
- Bescheiden afkomstig uit de archieven van de Kameraadschapbond der Nederlandse Politie
  - Het beheer van verzekeringsgelden
    - Het afhandelen van verzoeken om restitutie van verzekeringsgelden door politieambtenaren, 1943 - 1950; 467-473; 7 pakken
      - Dossiernummers 1 - 180 1943 - 1949, 467
      - Dossiernummers 181 - 234 1943 - 1950, 468
      - Dossiernummers 286 - 400 1943 - 1950, 469
      - Dossiernummers 641 - 800 1944 - 1949, 470
      - Dossiernummers 802 - 880 1944 - 1949, 471
      - Dossiernummers 881 - 900 1945 - 1950, 472
        Openbaarheid beperkt tot 01-01-2026
      - Alfabetische index 1943 - 1950, 473
    - Kwitanties van de Kameraadschapbond der Nederlandse Politie, met bijlagen, 1944 - 1945; 474-481; 3 omslagen en 4 pakken
      - Delft 1944 januari - augustus, 474; 1 omslag
      - Rotterdam 1944 september - december, 475; 1 omslag
      - 's Gravenhage 1944, 476
      - Amsterdam 1944 november - 1945 maart, 477
      - 's Gravenhage 1945 januari - 1945 juni, 478
        Openbaarheid beperkt tot 01-01-2021
      - 's-Gravenhage 1945 juli - 1945 december, 479; 1 pak
      - Apeldoorn 1945 augustus - 1945 oktober, 480
      - Utrecht en Groningen 1945, 481; 1 omslag
    - Het voeren van correspondentie met verzekerden inzake het uitkeren van verzekeringsgeld door de Kameraadschapbond der Nederlandse Politie, 1944 - 1947; 482-484; 3 pakken
      - Uitgaande brieven nrs. 1 - 1000 1944 - 1945, 482
      - Uitgaande brieven nrs. 1001 - 2105 1944 - 1946, 483
        Openbaarheid beperkt tot 01-01-2022
      - Uitgaande brieven nrs. 2106 - 2908 1947 - 1948, 484
  - De financiele administratie van de Kameraadschap
    - Staten houdende gegevens over de loonadminstratie van de Kameraadschapbond der Nederlandse Politie, met bijlagen, 1943 - 1951; 485; 1 pak
    - Kasboeken van de Kameraadschapbond der Nederlandse Politie, met bijlagen, 1943 - 1952; 486-493; 8 delen
      - 1943 januari - december, 486
      - 1943 januari - oktober, 487
      - 1943 januari - 1944 oktober, 488
      - 1944 januari - 1945 mei, 489
      - 1944 september - 1945 juli, 490
      - 1944 september - 1946 juni, 491
      - 1944 oktober - 1949 december, 492
      - 1949 december - 1952 februari, 493
    - Het bijhouden van contributieoverzichten van Nederlandse gemeenten aan de Kameraadschapbond der Nederlandse Politie, 1944 - 1945; 494; 1 pak
    - Het bijhouden van de effectenadministratie van de Kameraadschapbond der Nederlandse Politie, 1944 - 1950; 495; 1 pak
    - Het als bewijsmateriaal verzamelen van kranten waarin de liquidatie-advertenties van de Kameraadschapbond verschenen, 1945 - 1947; 496; 1 pak
    - Het doen uitgaan van verzoeken tot betaling van contributie voor de Kameraadschapbond der Nederlandse Politie, 1945 - 1950; 497-500; 4 pakken
      - Dossiernummers 401 - 640 1944 - 1948, 497
      - Dossiernummers 246 - 285 1945 - 1949, 498
      - Dossiernummers 881 - 900 1945 - 1950, 499
      - Alfabetische index van de contributies deelgerechtigden en voorschotten 1945 - 1950, 500
    - Het overdragen van de administratie van de Kameraadschapbond aan haar liquidateurs, 1945 - 1951; 501; 1 pak
      Openbaarheid beperkt tot 01-01-2027
    - Balans van de Kameraadschapbond der Nederlandse Politie, 1946 - 1948; 502; 1 omslag
- Bescheiden afkomstig uit de archieven van diverse overlegorganen met betrekking tot politieambtenarenzaken
  - Het instellen van de Bijzondere Commissie en het aanwijzen van de leden, 1959 - 1970; 503; 1 pak
  - Agenda's en notulen van de vergaderingen van de Bijzondere Commissie, 1960 - 1994; 504-507; 4 pakken
    - 1960 - 1970, 504
    - 1976 - 1982, 505
    - 1983 - 1987, 506
    - 1988 - 1994, 507
  - Agenda's en notulen van de vergaderingen van de afdeling Rijkspolitie van de Commissie Georganiseerd Overleg in Politieambtenarenzaken, 1961 - 1994; 508-514; 7 pakken
    - 1961 - 1970, 508
    - Agenda's en vergaderstukken 1961 - 1970, 509
    - 1976 - 1979, 510
    - 1980 - 1982, 511
    - 1983 - 1985, 512
    - 1986 - 1988, 513
    - 1989 - 1994, 514
  - Index op de notulen van de vergaderingen van de afdeling Rijkspolitie van de Commissie Georganiseerd Overleg in Politieambtenarenzaken, 1976 - 1987; 515
  - Agenda's en notulen van de vergaderingen van de Dienstcommissie van het Georganiseerd Overleg in Politieambtenarenzaken, 1975 - 1985; 516-517; 2 pakken
    - 1975 - 1979, 516
    - 1980 - 1985, 517
  - Agenda's en notulen van vergaderingen van de Commissie Georganiseerd Overleg in Politieambtenarenzaken, 1976 - 1994; 518-521; 1 omslag en 3 pakken
    - Formele vergaderverslagen 1976 - 1981, 518
    - Formele vergaderverslagen 1982 - 1985, 519
    - Formele vergaderverslagen 1986 - 1988, 520
    - Formele vergaderverslagen 1989 - 1990, 521; 1 omslag
  - Agenda's en notulen van de vergaderingen van de Buitengewone Commissie inzake politieambtenaren zaken, 1991 - 1994; 522; 1 pak
  - Agenda's en notulen van de werkgroepen inzake politieambtenaren zaken, 1985 - 1993; 523; 1 omslag
- Aanvulling Van Houten ( Directie Politie Afdeling Criminele Zaken Onderafdeling Opsporingsbijstand en taakvoorganger)
  - Conferenties 1960-1967, 1
    - Internationale Kriminalpolizeilichen Kommission/Commission Internationale de la Police Criminelle (CIPC)/Internationale Politie Commissie te Wenen, 1926-1956; 524-533; 11 omslagen
      Nota bene: Deze archiefbescheiden zijn tot en met 1940 gevormd door M.C. van Houten en in 1946 overgedragen aan het Bureau Criminele Voorlichting. Van Houten was tot 1946 Nederlands afgevaardigde in deze commissie. Daarna werd J.A. Adler, tevens hoofd van het Internationaal Crimineel Voorlichtingsbureau, zijn opvolger bij deze commissie.
      - Wenen van 26-28 april 1926, 524; omslag
        Nota bene: Bevat een ex libris van Van Houten
      - Amsterdam van 6-8 juli 1927 1927, 525; omslag
        Nota bene: Bevat een ex libris van Van Houten alsmede een krantenartikel over de vergadering in Amsterdam met een foto met alle deelnemers, inclusief Van Houten
      - Wenen van 17-21 september 1934, 526; omslag
      - Kopenhagen van 17-20 juni 1935, 527; omslag
      - Berlijn van 29 augustus-8 september 1939 1939-1940, 528; omslag
      - Parijs van 9-12 juni 1947 1947-1948, 529-531
        - Deel 1 1947, 529
        - Deel 2 1947-1948, 530
        - Deel 3 1947-1948, 531
      - Wenen van 7-13 juni 1956, 532-533
        - Deel 1 1956, 532
          Nota bene: Bevat een foto met de deelnemers
        - Deel 2 1956, 533
    - Internationale Conferenties ter bestrijding van valsmunterij, 1949-1961; 534-541; 8 pakken
      - 3e Internationale conferentie van 14-18 juni 1950 te Den Haag 1949-1950, 534-539
        Nota bene: De vertegenwoordiging van het ministerie bestond uit J.C. van der Minne, directeur-generaal van politie, J.P.G. Goossen, hoofd Kabinet van de Afdeling Politie en J.W. Kallenborn, hoofd Bureau Criminele Voorlichting.
        Bevat ook stukken van de jaarlijkse vergadering van de Commission Internationale de la Police Criminelle (CIPC) van 19 - 22 juni 1950 te Den Haag.
        - Deel 1 1949-1950, 534; pak
        - Deel 2 1949-1950, 535; pak
        - Deel 3 1950, 536; pak
        - Deel 4 1950, 537; pak
        - Deel 5 1950, 538; pak
        - Deel 6 1950, 539; pak
          Nota bene: Bevat negatieven
      - 4e Internationale conferentie van 29 augustus-1 september te Kopenhagen 1961, 540-541
        Nota bene: Correspondentie van J.W. Kallenborn, hoofd Documentatiedienst inzake namaak en vervalsing van de CIPC (Service de Documentation sur les contrefaçons et falcifications - Office Déléqué la Haye)
        - Deel 1 1961, 540; pak
        - Deel 2 1961, 541; pak
    - International Criminal Police Organization/Organisation Internationale de Police Criminelle (INTERPOL), 1960-1967; 542-553; 12 omslagen
      - Washington van 10 tot 15 oktober 1960, 542-544
        - Deel 1 1960, 542
        - Deel 2 1960, 543
        - Deel 3 1960, 544
      - Kopenhagen van 4 tot 9 september 1961, 545-547
        - Deel 1 1961, 545
        - Deel 2 1961, 546
        - Deel 3 1961, 547
      - Madrid van 19 tot 26 september 1962, 548-549
        - Deel 1 1962, 548
        - Deel 2 1962, 549
      - Helsinki van 21 tot 28 augustus 1963, 550-551
        - Deel 1 1963, 550
        - Deel 2 1963, 551
      - Kyoto van 27 september tot 4 oktober 1967, 552-553
        - Deel 1 1967, 552
        - Deel 2 1967, 553
  - Overige stukken, 2
    - Correspondentie, rapporten en documentatie opgemaakt en ontvangen door M.C. van Houten als Nederlandse afgevaardigde van de Internationale Kriminalpolizeilichen Kommission/Commission Internationale de la Police Criminelle (CIPC)/Internationale Politie Commissie te Wenen, 1916-1942; 554-579; 11 pakken en 15 omslagen
      Nota bene: Omdat de archiefbescheiden veelal op onderwerp waren geordend is gekozen voor een onderwerpsbeschrijving.
      - Formulieren in gebruik bij de politie in New York 1916-1917, 554; pak
      - Misdadigersregistratie in Londen 1917, 555
      - Misdadigersregistratie bij de politie te Amsterdam 1917-1921, 556
      - Kriminalbiologie 1919-1939, 557
      - Het Oostenrijkse Zentralpolizeiblatt 1920-1930, 558
      - The Police Gazette in Engeland 1920-1933, 559
      - Opsporen van misdadigers in Duitsland 1920-1938, 560
      - Samenwerking met de Commission Pénitentiaire Internationale 1921-1926, 561
      - Algemeen signalementenblad in België 1922, 562
      - Internationale politie-code 1923-1931, 563
      - Bestrijden van pornografie en handel in vrouwen en meisjes 1923-1939, 564; pak
      - Bestrijden van vervalsing van waardepapieren alsmede uitlevering van vreemdelingen 1923-1939, 565; pak
      - Internationaal politieblad 1924-1939, 566; pak
      - Internationale politietentoonstelling te Berlijn 1925-1928, 567; pak
      - Politie Radio-commissie met als taak de mogelijkheid te bestuderen van bruikbaarheid van de radio voor politiedoeleinden 1925-1929, 568; pak
        Nota bene: Het betreft stukken die M.C. van Houten ontving om als referent van de CIPC op de hoogte te blijven van het radio-vraagstuk in Nederland
      - Algemene correspondentie 1926-1934, 569
      - Bestrijden van paspoortvervalsing 1926-1939, 570; pak
      - Samenwerken op het gebied van bestrijding van de valsemunterij met de Comité Mixte pour la répression du Faux Monnayage (Commissie ter Beteugeling van Valsemunterij) 1927-1928, 571
        Nota bene: Op het Internationale Politiecongres, dat in 1923 te Wenen werd gehouden, had de heer K. H. Broekhoff, hoofdinspecteur van Politie te Amsterdam, een referaat over dit onderwerp gehouden, waarbij hij had aanbevolen in alle landen centrales voor vals geld op te richten, die in duurzaam contact met elkander moesten staan, terwijl één er van als internationaal bureau zou optreden. Het Congres had zich hierbij aangesloten en de Commission Internationale de la Police Criminelle te Wenen was als internationaal bureau aangewezen. In de daarop volgende jaren werd deze organisatie verder uitgebouwd.
      - Vingerafdrukverzameling bij het Departement van Justitie in de Verenigde Staten 1928, 572
      - Bestrijden van valsemunterij 1929-1934, 573
      - Radio ten dienste van de politie 1930-1942, 574; pak
      - Crimineeltechnische inrichting bij het Landeskriminalpolizeiamt te Württemberg 1933, 575; pak
      - Bestrijding van terrorisme 1935-1939, 576; pak
      - Diverse referaten van J.E. Hoover directeur van het Federal Bureau of Investigation te Washington 1936-1938, 577
      - Falsificaten 1936-1938, 578; pak
      - Toezicht op publieke vrouwen 1941-1942, 579
    - Stukken betreffende het overdragen van de documenten van de Internationale Kriminalpolizeilichen Kommission/Commission Internationale de la Police Criminelle (CIPC)/Internationale Politie Commissie te Wenen van M.C. van Houten aan de Afdeling Politie van het Ministerie van Justitie, 1946-1947; 580; omslag
    - Stukken betreffende het doen van onderzoek naar de activiteiten van verenigingen van naaktcultuur in Nederland en de vraag of die activiteiten indruisen tegen de opvattingen van zedelijkheid, 1946-1961; 581; pak
      Nota bene: Het betreft hier de verenigingen Zon en Leven, Nederlandse Lichtbond en De Nederlandse Naturisten Bond
    - Rapport van de Afdeling Politie over een onderzoek naar de World Police and Criminal League te Utrecht, 1947; 582; stuk
    - Stukken betreffende de bestrijding van falsificatie van bankbiljetten en legitimatiebewijzen, 1947-1950; 583-585; 2 pakken en 1 omslag
      Nota bene: Niet nader onder te verdelen.
      - 1947-1949, 583; pak
      - 1947-1950, 584; omslag
      - 1949, 585; pak
    - Stukken betreffende het voeren van correspondentie over de bestrijding van homoseksualiteit, 1953-1967; 586; omslag